【裁判字號】    92,訴,60
【裁判日期】    920429
【裁判案由】    毒品危害防制條例
【裁判全文】
臺灣高雄地方法院刑事判決                            九十二年度訴字第六號
    公  訴  人  臺灣高雄地方法院檢察署檢察官
    被      告  甲○○
右列被告因違反害毒品危害防制條例案件，經檢察官提起公訴（九十一年度毒偵字第
七三一五號），及移
案後開始審理，茲判決如左：
    主  文
甲○○連續施用第一級毒品，累犯，處有期徒刑壹年。
    事  實
一、甲○○曾於民國八十三年間，因違反肅清煙毒條例及麻醉藥品管理條例案件，分
    別經法院判處有期徒刑三年二月、五月確定，兩案定應執行刑三年五月，自八十
    四年一月十二日入監執行，甫於八十六年十二月二十二日執行完畢（構成累犯）
    。又曾於八十九年間因施用毒品案件，經強制戒治期滿，由台灣高雄地方法院檢
    察署檢察官於九十年十月十八日，以九十年度戒毒偵字第一一二一號不起訴處分
    在案。惟甲○○仍未戒除毒癮，又於九十一年四月間，再因施用毒品案件，而由
    本院以九十一年度毒聲字第一九一六號裁定令入戒治處所施以強制戒治，並同時
    由檢察官提起公訴，起訴部分由本院於九十一年六月七日以九十一年度訴字第一
    二三○號判處有期徒期十月確定（尚未執行），強制戒治部分則於九十一年五月
    十七日送臺灣屏東戒治所，於九十一年九月二十三日由本院以九十一年度毒聲字
    第六一八七號裁定甲○○停止戒治，所餘戒治期間付保護管束。詎甲○○仍不知
    悔改，復基於施用第一級毒品之概括犯意，於停止戒治付保護管束期間即九十一
    年十月二十日十五時十二分許回溯二十四小時內之某時，及九十一年十一月二十
    七日十六時四十三分許回溯二十四小時內之某時，連續在高雄市前鎮區友人住處
    施用第一級毒品海洛因兩次，嗣分別於九十一年十一月二十日、十一月二十七日
    經台灣高雄地方法院檢察署觀護人採尿送驗後，均呈第一級毒品嗎啡陽性反應而
    發現上情。
二、案經台灣高雄地方法院檢察署觀護人室報告台灣高雄地方法院檢察署檢察官偵查
    起訴及移送本院併案審理。
    理  由
一、訊據被告甲○○對於右揭時、地連續施用第一級毒品海洛因之犯行自白不諱，且
    被告於九十一年十一月二十日、十一月二十七日向台灣高雄地方法院檢察署觀護
    人報到時所採集之尿液，經送台灣檢驗科技股份有限公司以ＥＩＡ酵素免疫分析
    法、ＧＣ／ＭＳ氣相層析質譜儀法檢驗結果，均呈嗎啡陽性反應，此有該公司九
    十一年十一月二十九日ＫＨ二○○二Ｂ0000000號、九十一年十二月十二
    日ＫＨ二○○二Ｂ0000000號濫用藥物尿液檢驗報告各一紙附卷可稽，顯
    見被告上開自白與事實相符。又被告前因施用毒品案件，經強制戒治保護管束期
    滿，而由台灣高雄地方法院檢察署檢察官於九十年十月十八日以九十年度戒毒偵
    字第一一二一號不起訴處分。於五年內又因施用毒品案件，經依本院九十一年度
    毒聲字第一九一六號裁定令入戒治處所施以強制戒治，並經台灣高雄地方法院檢
    察署檢察官提起公訴，由本院於九十一年六月七日以九十一年度訴字第一二三○
    號判處有期徒刑十月確定，此有台灣高等法院被告全國前案紀錄表及台灣高雄地
    方法院檢察署刑案資料查註紀錄表各一份附卷可參，詎被告於前開判決確定後，
    五年內再犯施用毒品之犯行，其三犯毒品危害防制條例第十條之罪，事證明確，
    被告犯行洵足認定，應依法論科。
二、按犯毒品危害防制條例第十條之施用毒品罪者，檢察官應先將被告送勒戒處所觀
    察、勒戒，經觀察、勒戒後，無繼續施用傾向者，應由檢察官為不起訴之處分。
    依前項規定為不起訴處分後，再犯判刑後五年內三犯同條例第十條之罪者，不適
    用前項之規定（即仍應依法追訴其施用毒品之罪刑），毒品危害防制條例第二十
    條第二項、第三項，第二十三條定有明文。是被告曾因施用毒品案件，經依首揭
    條文裁定送強制戒治期滿後，由檢察官為不起訴處分，嗣後於五年內再犯施用毒
    品之罪，由檢察官提起公訴，並經法院判處有期徒刑十月確定。其於再犯判刑後
    五年內三犯施用第一級毒品海洛因之行為，核其所為，係犯毒品危害防制條例第
    十條第一項之罪。其持有毒品之低度行為，應為施用毒品之高度行為所吸收，不
    另論罪。被告先後兩次施用毒品之犯行，時間緊接，方法相同，觸犯構成要件相
    同之罪名，顯係基於概括犯意為之，為連續犯，應依刑法第五十六條之規定，以
    一罪論，並依法加重其刑。被告曾於八十三年間，因違反肅清煙毒條例及麻醉藥
    品管理條例案件，分別經法院判處有期徒刑三年二月、五月確定，兩案定應執行
    刑三年五月，自八十四年一月十二日入監執行，甫於八十六年十二月二十二日執
    行完畢，此有台灣高等法院被告全國前案紀錄表及台灣高雄地方法院檢察署刑案
    資料查註紀錄表各一份在卷可佐，其前受有期徒刑之執行完畢後，五年內再犯本
    件最重本刑為有期徒刑以上之罪，為累犯，應依刑法第四十七條之規定，遞加重
    其刑。審酌被告犯罪後坦承犯行，且其施用毒品之犯行，性質上乃屬對自我身心
    健康之自戕行為，其行為本身對社會所造成之危害並非直接、巨大，以及其犯罪
    動機、目的、手段及所生危害等一切情事，量處如主文所示之刑。
據上論斷，應依刑事訴訟法第二百九十九條第一項前段、毒品危害防制條例第十條第
二項，刑法第十一條前段、第五十六條、第四十七條，判決如主文。
中      華      民      國      九十二      年     四    月     二十九  日
                                      臺灣高雄地方法院刑事第七庭
                                        審判長法  官  陳志銘
                                              法  官  鄭詠仁
                                              法  官  高英賓
右正本證明與原本無異。
如不服本判決，應於判決送達後十日內，向本院提出上訴狀。
                                              書記官  林雯琪
中      華      民      國      九十二      年     四    月     三十    日
附錄本判決之論罪法條：
毒品危害防制條例第十條
施用第一級毒品者，處六月以上五年以下有期徒刑。
施用第二級毒品者，處三年以下有期徒刑。


司法院資訊處製作；財團法人民間司法改革基金會備份。
